【裁判字號】    90,上訴,986
【裁判日期】    900808
【裁判案由】    違反槍砲彈藥刀械管制條例
【裁判全文】
臺灣高等法院臺中分院刑事判決                      九十年度上訴字第九八六號
    上  訴  人
    即  被  告  乙○○
右列上訴人因違反槍砲彈藥刀械管制條例案件，不服台灣彰化地方法院八十九年度訴
字第七九九號中華民國九十年三月十九日第一審判決（起訴案號：台灣彰化地方法院
檢察署八十九年度偵字第四二六九、四四九一號）提起上訴，本院判決如左：
    主  文
上訴駁回。
    事  實
一、乙○○前有違反麻醉藥品管理條例、槍砲彈藥刀械管制條例等犯罪紀錄，最近於
    民國（下同）八十六年間因過失傷害案件（起訴書誤為麻醉藥品管理條例案件）
    ，經台灣彰化地方法院判處有期徒刑五月確定，於八十六年九月十日易科罰金執
    行完畢。詎其不知悔改，於八十七年一月間某不詳時、日，在彰化縣埤頭鄉○○
    路旁不詳地點，受其國中同學黃裕豐（業於八十八年十二月二十二日死亡）之託
    付，取得均可發射子彈，具殺傷力，仿轉輪手槍製造之金屬玩具手槍車通槍管及
    轉輪倉內阻鐵改造而成之改造掌心雷手槍一支（槍枝管制編號：0000000
    000號）與仿ＢＥＲＥＴＴＡ廠半自動手槍製造之金屬玩具手槍換裝土造金屬
    槍管改造而成改造手槍一支（含彈匣一個，槍枝管制編號：000000000
    0號）及均以玩具槍金屬彈殼加裝直徑約八厘米之金屬彈頭改造而成，具殺傷力
    之子彈二顆，即未經許可，寄藏於其彰化縣埤頭鄉○○村○○路三四五巷十八號
    住處。嗣後於八十九年五月三十日晚上十時多，圖謀出售得利，將上開仿ＢＥＲ
    ＥＴＴＡ廠改造手槍及子彈二顆包裹，透過不知情之少年蔡慶明取交與林英俊（
    因本案已經原審判決科處罪刑確定），由林英俊寄藏於彰化縣溪湖鎮○○街二號
    八樓八０二室租住處，伺機代覓買主。迄八十九年五月三十一日下午五時許，在
    前址林英俊租住處為警查獲，並先扣得前開仿ＢＥＲＥＴＴＡ廠改造手槍一支與
    子彈二顆。再循線於八十九年六月九日中午十二時許，在前址乙○○住處查獲，
    並扣得前開改造掌心雷手槍一支。
二、案經彰化縣警察局二林分局報請臺灣彰化地方法院檢察署檢察官偵查起訴。
        理  由
一、訊據上訴人即被告乙○○（下稱被告）矢口否認前開犯罪事實，辯稱：扣案二支
    槍與子彈均係被告林英俊所有，於八十九年五月三十日晚上八時許寄放在伊住處
    ，但因其當晚即覺不妥，要求林英俊取回，惟林英俊只命一小弟取回仿ＢＥＲＥ
    ＴＴＡ廠改造手槍及子彈二顆；伊在警訊、偵查係為求交保，才會配合警方供述
    槍是其所有，且將來源推給已死的黃裕豐云云。經查：(一)、扣案之手槍二支及子
    彈均係被告於八十七年一月間某不詳時、日，在彰化縣埤頭鄉○○路旁不詳地點
    ，受黃裕豐（業於八十八年十二月二十二日死亡，有警訊卷附戶籍登記簿謄本可
    按）之託而寄藏之事實，業據被告於警訊及偵查中供承綦明。又前開被告將仿Ｂ
    ＥＲＥＴＴＡ廠改造手槍及子彈交付與同案被告林英俊之事實，業據同案被告林
    英俊於警訊、偵查及原審均供承不移，除交付槍、彈原因被告否認係請林英俊代
    覓買主外，核與被告乙○○於警訊、偵查中供承之情相符，足見槍、彈係源出被
    告取交林英俊之事實可信。且依證人即林英俊之鄰居陳清富於偵查中證述：林英
    俊有跟其提過要其找買主（買槍）等語（見第四二六九號偵查卷第二十頁反面）
    ，至見林英俊所供：被告係要其代賣槍之供述可以採信。至於林英俊曾於原審審
    理中，避不到庭，出具一份自白書，載述槍、彈係林英俊所有，因被查獲時擔心
    收押，才供稱槍、彈是乙○○的，害了無辜的乙○○云云（見原審卷第四十九－
    五十一頁）。然而，嗣於原審到庭應訊時，則陳稱：自白書所述不實，係為被告
    所騙才寫的等語（見原審卷第九十一頁），足認林英俊自白書所述並非實在，不
    足採為有利被告之認定。(二)、又於八十九年五月三十日晚上十時許，不知情之少
    年蔡慶明，受同案被告林英俊指示，搭乘由不知情之計程車司機陳進福所駕駛之
    計程車到彰化縣埤頭鄉向被告取物一包（內即仿ＢＥＲＥＴＴＡ廠改造手槍一支
    及子彈二顆）返回交與林英俊，途中陳進福因不明路徑，曾由少年蔡慶明以其使
    用之０九二０─一一六九九七號行動電話發話給00－0000000號林英俊
    問路一節（公訴人於起訴書犯罪事實欄指此通電話聯繫，係林英俊打少年之行動
    電話有誤未合，因據卷附下開通聯紀錄，行動電話此次通訊，係發話，而非受話
    ），已據少年蔡慶明、計程車司機陳進福於警訊及偵查中證述至詳（見同上偵查
    卷第四十、四十四、五十三、五十四頁），並有台灣大哥大股份有限公司出具之
    通聯紀錄在卷可憑（見同上偵查卷第七十四頁）。且少年蔡慶明、陳進福於警訊
    中亦分別明白證述，只受林英俊指示、叫車到過彰化縣埤頭鄉一次等語，此與被
    告所辯：八十九年五月三十日晚上八時許林英俊搭計程車將槍、彈寄放在其住處
    ，但因其當晚即覺不妥，要求林英俊取回，惟林英俊只命一小弟搭「同一部計程
    車」取回仿ＢＥＲＥＴＴＡ廠改造手槍及子彈二顆云云之情節出入頗大而不符合
    ，被告所辯不足採信。至於證人王志寶於偵查中所證述：林英俊於八十九年四、
    五月間到其工作之護膚中心拿槍給其看云云（見同上偵查卷第三十頁），核與證
    人蔡慶明、陳進福所證述林英俊取得手槍之時間不符，未足採為有利被告之證據
    。(三)、扣案改造手槍二支，其中一支係仿ＢＥＲＥＴＴＡ廠改造手槍（槍枝管制
    編號：0000000000號）係仿ＢＥＲＥＴＴＡ廠半自動手槍製造之金屬
    玩具手槍換裝土造金屬槍管改造而成，機械性能良好，認具殺傷力；另一支係改
    造掌心雷手槍（槍枝管制編號：0000000000號）係仿轉輪手槍製造之
    金屬玩具手槍車通槍管及轉輪倉內阻鐵改造而成，機械性能良好，可擊發適用子
    彈，具殺傷力；子彈二顆，均係以玩具槍金屬彈殼加裝直徑約八厘米之金屬彈頭
    改造而成，試射一顆，可擊發，認具殺傷力，有內政部警政署刑事警察局鑑驗通
    知書二份在卷可稽（見同上偵查卷第二一、二二頁），是扣案之改造掌心雷手槍
    及仿ＢＥＲＥＴＴＡ廠改造手槍各一支與子彈二顆均具殺傷力至明，被告聲請將
    改造掌心雷手槍一支再送鑑定是否具殺傷力，核無必要。(四)、本件事證明確，被
    告所否認與辯解，無非卸責飾詞，核無可採，其犯行堪予認定，應依法論科。
二、核被告所為，均係犯槍砲彈藥刀械管制條例第十一條第四項未經許可寄藏可發射
    子彈具殺傷力之槍枝罪，與同條例第十二條第四項未經許可寄藏子彈罪。被告一
    行為寄藏前揭二支槍與二顆子彈，而觸犯前開二罪名，屬想像競合犯，應從一重
    論以未經許可寄藏可發射子彈具殺傷力之槍枝罪。公訴人以仿ＢＥＲＥＴＴＡ廠
    改造手槍一支與子彈二顆係同案被告林英俊於八十九年四、五月間，先自不詳人
    處取得，嗣於八十九年五月三十日晚上再交予被告寄藏，因認被告此部分另犯同
    上未經許可寄藏槍、彈二罪，所認犯罪事實尚有誤會，惟被告所為全部係屬裁判
    上一罪關係，本院自得併予審判。又被告曾因過失傷害案件（起訴書誤為麻藥案
    件），經台灣彰化地方法院判處有期徒刑五月確定，於八十六年九月十日易科罰
    金執行完畢，有本院被告全國前案紀錄表在卷供證，五年內復犯本案有期徒刑以
    上之罪，為累犯，應依法加重其刑。原審依據上述理由，適用槍砲彈藥刀械管制
    條例第十一條第四項、第十二條第四項，刑法第十一條前段、第五十五條、第四
    十七條、第四十二條第二項、第三十八條第一項第一款，罰金罰鍰提高標準條例
    第二條，並審酌被告之素行、犯罪動機、目的、手段、所生之危害及犯罪後之態
    度等一切情狀，量處被告有期徒刑一年八月，併科罰金新台幣十萬元之刑，並諭
    知罰金部分易服勞役之折算標準。扣案改造手槍二支（槍枝管制編號：0000
    000000號、0000000000號）與改造子彈貳顆，敘明均具殺傷力
    ，有內政部警政署刑事警察局鑑驗通知書二份在卷可據，均屬違禁物（子彈一顆
    雖經試射，但彈頭、彈身仍存，足為子彈主要零組件，仍屬違禁物），依刑法第
    三十八條第一項第一款，均宣告沒收。另以槍砲彈藥刀械管制條例第十九條第一
    項固規定，犯同條例第十一條之罪，經判處有期徒刑者，應於刑之執行完畢或赦
    免後，令入勞動場所，強制工作，其期間為三年，核屬保安處分。惟該保安處分
    之目的在於協助受處分人再社會化，並改善其潛在之危險性格，故有無宣付保安
    處分之必要，自應斟酌個案情節，尤應衡量行為人所為犯罪行為之嚴重性、危險
    性，及其個人之性格傾向及改善之期待可能性，容許法官視案情之懸殊異同，依
    職權為適當之裁量，並無法定絕對宣告之必要，已據司法院大法官會議第四七一
    號解釋在案。經查，本案被告二人未經許可，寄藏上開改造手槍及子彈之行為，
    固生危害於社會治安秩序，但審酌尚無何實據認其有擁槍滋生事端或為其他不法
    之情事，本院因認本案尚無諭知強制工作之必要。經核其認事用法俱無不合，量
    刑亦稱允適，被告提起上訴猶執陳詞否認犯罪，非有理由，應予駁回。
據上論斷，應依刑事訴訟法第三百六十八條，判決如主文。
本案經檢察官甲○○到庭執行職務。
中      華      民      國      九十       年     八      月     八     日
                                臺灣高等法院臺中分院刑事第七庭
                                      審判長法  官  林  榮  龍
                                            法  官  黃  日  隆
                                            法  官  江  錫  麟
右正本證明與原本無異。
如不服本判決應於收受送達後十日內向本院提出上訴書狀，其未敘述上訴之理由者並
得於提起上訴後十日內向本院補提理由書（均須按他造當事人之人數附繕本）。
                                            書記官  謝  雅  惠
中      華      民      國      九十       年     八      月     九     日
                                                                        Ｒ


司法院資訊處製作；財團法人民間司法改革基金會備份。
